臺灣宜蘭地方法院刑事判決　　　　　　　　　　　　　　九十年度易字第五四六號
　　公　訴　人　臺灣宜蘭地方法院檢察署檢察官
　　被　　　告　乙○○
右列被告因傷害等案件，經檢察官提起公訴（九十年度偵字第二六一五號），本院判
決如左：
    主  文
乙○○連續傷害人之身體，處拘役伍拾日，如易科罰金，以佰元折算壹日；又以加
害生命、身體之事，恐嚇他人，致生危害於安全，處拘役伍拾日，如易科罰金，以
佰元折算壹日；應執行拘役捌拾日，如易科罰金，以佰元折算壹日。
    事  實
一、乙○○係址設宜蘭縣羅東鎮○○路九十號「裕元旅社」經理，於民國九十年八月
    十一日晚間八時三十分許，與丙○○、甲○○因租用裕元旅社會議室租金問題發
    生爭執，竟基於傷害之概括犯意，在上址先以手掐住丙○○之脖子並向窗口推擠
    ，嗣甲○○見狀後欲上前加以制止，竟亦遭乙○○掐住其脖子，並毆打其前胸，
    致丙○○受有右上臂、前臂擦傷；甲○○則受有頸部、前胸抓傷之傷害。乙○○
    於毆打甲○○後，復另基於恐嚇之犯意，以「不只要打你，而且還要拿刀殺你」
    等加害生命、身體之語恐嚇甲○○、丙○○，使其二人均心生畏懼，致生危害於
    甲○○二人之安全。嗣乙○○於恐嚇後，旋即跑至裕元旅社後方，甲○○、丙○○即趁機前往警局報案，始查獲上情。
二、案經甲○○、丙○○訴由宜蘭縣警察局羅東分局報請臺灣宜蘭地方法院檢察署檢
    察官偵查起訴。
    理  由
一、訊據被告乙○○固坦承於上開時地，與告訴人丙○○、甲○○發生爭執，雙方並
    進而發生拉扯，惟矢口否認有恐嚇之犯行，並辯稱：伊雖然脾氣不好，但是當時
    伊並沒有恐嚇告訴人二人云云。惟查：右揭事實，業據告訴人丙○○、甲○○指
    訴綦詳，且證人即旅行社職員丁○○於本院調查時結證稱：當天情形開始時甲○○的態度友善，但丙○○的態度不好，經過十至十五分鐘後被告才進來站在櫃檯
    旁邊。由於丙○○執意要我們開會議室，之後又拿出一疊錢放在櫃檯上，挑釁說
    這些夠不夠，被告便與甲○○發生爭吵，被告就作勢要打甲○○，後來被告等三
    人即在櫃檯旁邊互相拉扯等語（參本院九十年十一月二十日訊問筆錄）。另證人
    戊○○於本院調查時亦結證稱：當天投宿時伊在櫃檯旁邊的中庭花園，有看到被
    告拍桌子大叫，並從櫃檯後跳出來插住丙○○的脖子，然後甲○○就說你怎麼可
    以這樣打人，之後被告就轉身打甲○○一拳並掐住甲○○的脖子，後來又轉身抓
    丙○○的頭去撞玻璃，我們就喊不要打架，被告放開丙○○後，就說我不只要打
    人還要殺人，被告便走進櫃檯的門沒有再出來等語（參本院九十年十二月二十一
    日訊問筆錄）。此外，告訴人丙○○因被告之行為受有右上臂、前臂擦傷之傷害
    ；而告訴人甲○○受有頸部、前胸抓傷之傷害，有羅東聖母醫院診斷證明書二紙
    附卷可稽。足證當時被告與告訴人二人因租用會議室一事發生爭執，被告進而傷
    害、恐嚇告訴人二人等情無訛，本件事證明確，被告傷害、恐嚇犯行洵堪認定，
    應依法論科。
二、核被告所為，係犯刑法第第二百七十七條第一項之傷害罪及第三百零五條之恐嚇
    罪。被告先後二次傷害犯行，時間緊接，方法相同，觸犯犯罪構成要件相同之罪
    ，顯係基於概括犯意為之，應依刑法第五十六條連續犯之規定，論以一罪，並加
    重其刑。而被告以一恐嚇行為，同時恐嚇告訴人丙○○、甲○○二人，為想像競
    合犯，應從一重之恐嚇罪論處。被告所犯上開傷害、恐嚇二罪，犯意各別，構成
    要件互殊，應予分論併罰。爰審酌被告犯罪之動機、手段，且因一時衝動而為本
    件犯行、及犯罪後之態度、被害人所受傷害之程度等一切情狀，分別量處如主文
    所示之刑，及諭知易科罰金之折算標準，並定其應執行之刑，及諭知易科罰金之
    折算標準，以示懲儆。
據上論斷，應依刑事訴訟法第二百九十九條第一項前段、刑法第五十六條、第二百七
十七條第一項、第三百零五條、第五十五條、第四十一條第一項前段、第五十一條第
六款、罰金罰鍰提高標準條例第一條前段、第二條判決如主文。
本案經檢察官張鳳清到庭執行職務
中      華      民      國    九十一    年      一      月    二十三    日
                                  臺灣宜蘭地方法院刑事第二庭
                                        審判長法  官  黃  永  勝
                                              法  官  郭  顏  毓
                                              法  官  辜  漢  忠
右正本證明與原本無異。
如不服本判決，應於判決送達後十日內，向本院提出上訴狀( 應附繕本 )。
                                              書記官  林  秀  麗
中      華      民      國九十一    年      一      月    二十四    日
附錄本案論罪科刑法條全文：
刑法第二百七十七條
傷害人之身體或健康者，處三年以下有期徒刑、拘役或一千元以下罰金。
刑法第三百零五條
以加害生命、身體、自由、名譽、財產之事，恐嚇他人致生危害於安全者，處二年以
下有期徒刑、拘役或三百元以下罰金。
